臺灣高雄地方法院民事裁定　　　　　　100年度家聲字第299號
聲　請　人　王洪英中國大陸地.
相　對　人　黃俊雄
上聲請人聲請認可大陸地區民事確定判決效力事件，本院裁定如
下：
    主  文
認可大陸地區福建省福清市人民法院西元2009年12月16日（2009
）融民初字第2306號民事判決，於西元2010年7 月7日生效。
程序費用新臺幣壹仟元由聲請人負擔。
    理  由
一、聲請意旨略以：兩造原係夫妻，嗣因雙方感情破裂，經大陸
    地區福建省福清市人民法院，於西元2009年12月16日，以（
    2009）融民初字第2306號民事判決准許兩造離婚，該判決並
    於2010年7 月7 日生效確定，且該判決業經財團法人海峽交
    流基金會驗證屬實，聲請人爰依臺灣地區與大陸地區人民關
    係條例第74條第1 項規定，聲請裁定認可上揭民事判決等語
    。
二、相對人則以：中國大陸開庭伊沒去過，中國大陸開庭之通知
    書有寄來，但伊不在，伊母親拒收，之後中國大陸法院判決
    伊也沒收到，請求駁回聲請人之聲請云云。
三、按在大陸地區作成之文書，經行政院設立或指定之機構或委
    託之民間團體驗證者，推定為真正。又在大陸地區作成之民
    事確定判決、民事仲裁判斷，不違背臺灣地區公共秩序或善
    良風俗者，得聲請法院裁定認可。上揭規定，以在臺灣地區
    作成之民事確定裁判、民事仲裁判斷，得聲請大陸地區法院
    裁定認可或為執行名義者，始適用之，臺灣地區與大陸地區
    人民關係條例第7條、第74條第1項、第3項分別定有明文。
四、經查，聲請人上揭主張，業據聲請人提出大陸地區福建省福
    清市人民法院西元2009年12月16日（2009）融民初字第2306
    號民事判決書、福建省福清市人民法院民事判決生效證明書
    、福建省福清市公證處（2011）融證民字第507 、508 號公
    證書、財團法人海峽交流基金會（100 ）南核字第020258、
    020265號證明各1 份為證，而經本院審核上揭聲請人提出之
    文件內容，核與聲請人上開主張相符。本院並審酌，上揭民
    事判決內容，係以兩造婚姻基礎差，婚後雙方因性格不合經
    常爭吵，無法建立起夫妻感情，且兩造已失去聯繫，夫妻關
    係已名存實亡等情為據，而准予判決兩造離婚，此與我國民
    法第1052條第2 項規定之離婚重大事由相當，其判決理由亦
    與我國之公共秩序或善良風俗並無違背。又大陸地區業於西
    元1998年（即民國87年）1 月15日，通過「最高人民法院關
    於人民法院認可台灣地區有關法院民事判決的規定」，並自
    同年5 月26日起施行，是在臺灣地區作成之民事確定裁判，
    已得依該規定聲請大陸地區法院裁定認可，故我國法院依法
    亦得認可大陸地區之民事確定判決。另相對人雖辯稱中國大
    陸曾寄開庭通知，但伊不在伊母親拒收云云，相對人既知大
    陸地區之法院已寄通知，縱其母親拒收，但被告應知已有訴
    訟之事，其不前往開庭，尚符合民事訴訟法第402條第1項第
    2款但書之規定，相對人所辯為無理由，參諸上揭法條規定
    ，本件聲請於法並無不合，應予認可。
五、程序費用負擔之裁判依據：依非訟事件法第21條第1項，裁
    定如主文。
中    華    民    國      100   年    9    月    8    日
                          家事法庭法  官  張俊文
以上正本係照原本作成。
如不服本裁定，應於收受裁定後10日內，向本院提出抗告狀，須
按對照提出繕本，並繳納裁判費。
中    華    民    國      100   年    9    月    8    日
                                  書記官  沈  蘊